臺灣雲林地方法院刑事判決　　　　　　　 94年度訴字第818號
公　訴　人　臺灣雲林地方法院檢察署檢察官
被　　　告　乙○○
　　　　　　　　　　國民
　　　　　　　　　　（另案於臺灣雲林看守所執行中）
　　　　　　戊○○
　　　　　　　　　　國民
上2 人共同
指定辯護人　本院公設辯護人丁○○
上列被告等因強盜案件，經檢察官提起公訴（94年度偵字第4443
號），本院判決如下：
    主  文
乙○○、戊○○共同意圖為自己不法之所有，攜帶兇器，以脅迫
至使不能抗拒，而取他人之物，均累犯，乙○○處有期徒刑柒年
陸月，戊○○處有期徒刑柒年貳月。扣案之西瓜刀壹支、Ｔ型扳
手壹支、棒球帽壹頂均沒收之
    事  實  及  裡  由
一、犯罪事實：
    乙○○前於民國89年間因贓物案件，經法院判處有期徒刑4
  　月確定，甫於90年5 月14日執行完畢；戊○○前於85年間因
    違反肅清煙毒條例等案件，經法院分別判處有期徒刑3 年2
    月、6 月，應執行有期徒刑3 年6 月確定，又於87年間因違
    反麻醉藥品管制條例及肅清煙毒條例案件，分別經法院判處
    有期徒刑5 月及1 年8 月，定應執行有期徒刑1 年11月確定
    ，入監接續執行，於88年11月16日假釋出監，91年11月7 日
    縮刑期滿以執行完畢論。詎乙○○、戊○○均不知悔改，因
    施用毒品成癮，缺錢購買，乙○○竟於94年10月17日凌晨向
    戊○○提議至遊藝場行搶，戊○○應允後，2 人基於意圖為
    自己不法所有之犯意聯絡，先由乙○○駕駛車號6407─DR號
    自用小客車，搭載戊○○至戊○○位於雲林縣麥寮鄉後安村
    185 號之住處取出頭套2 頂，再由乙○○駕駛上開自小客車
    搭載戊○○，至雲林縣麥寮鄉豐安國小後方，以膠帶將衛生
    紙黏貼在上開自小客車車牌上，避免為警追查，乙○○即駕
    駛上開自用小客車，與戊○○一同前往林維文、甲○○經營
    位於雲林縣麥寮鄉後安村222 之15號之「金海電子遊藝場」
    （以下簡稱遊藝場）。同日凌晨5 時49分許乙○○2 人到達
    遊藝場後，乙○○戴頭套、棒球帽，並持其所有客觀上足對
    人身安全構成危害之Ｔ型扳手1 支，進入店內櫃臺欲撬開抽
    屜，戊○○則戴頭套，持乙○○所有之足以傷害人身安全之
    西瓜刀1 支（刀刃36公分、刀柄10公分）至店內後方把風。
    嗣因店員丙○○發現乙○○後詢問「你在做什麼？」並徒手
    毆打乙○○，阻止其取走抽屜內之物品，戊○○見狀隨即持
    西瓜刀至櫃臺指向丙○○，作勢砍殺丙○○，並喝令「不要
    動，鑰匙拿出來」，以此方式脅迫丙○○，至使丙○○不能
    抗拒，遂依其要求交出抽屜鑰匙，再由乙○○取走抽屜內之
    皮包1 只（內有新臺幣10,000元）、數位相機1 臺及行動電
    話1 具等物，得手後，乙○○、戊○○2 人隨即駕駛前揭車
    輛逃逸，並將強盜所得之現款朋分花用殆盡。嗣為警於同日
    上午11時許，在雲林縣麥寮鄉崙後村沙崙後橋附近，逕行拘
    提乙○○、戊○○2 人，並扣得西瓜刀1 支、Ｔ型扳手1 支
    、棒球帽1 頂，及起獲犯案所得之數位相機1 臺、行動電話
    1 具，因而查獲上情。
二、論罪科刑之理由：
    (一)被害人丙○○即遊藝場店員於94年10月17日之警詢筆錄3
      份，及被害人丙○○於本院審理時之陳述。證明：被告乙○○、戊○○分持警棍（應為Ｔ型扳手之誤）、西瓜刀侵
      入遊藝場，被告乙○○以Ｔ型扳手欲撬開櫃臺抽屜之際，
      為丙○○發現，並遭丙○○徒手毆打，被告戊○○即持西
      瓜刀作勢砍殺丙○○，並脅迫丙○○交出櫃臺鑰匙予被告
      乙○○，被告乙○○持鑰匙打開抽屜，取走甲○○所有之
      皮包1 只（內有新臺幣10,000元）、數位相機1 臺及丙○○所有之行動電話1 具。
    (二)遊藝場監視器翻拍照片及被告2 人駕駛之上開自小客車照
      片16張。證明：被告乙○○、戊○○戴頭套侵入遊藝場強
      盜，及警方於被告2 人駕駛之自小客車上查獲扣案之西瓜
      刀1 支、數位相機1 臺、行動電話1 具等物。
    (三)贓物認領保管單1 紙。證明：被告2 人強盜所得之數位相
      機1 臺及行動電話1 具業經被害人丙○○領回。
    (四)扣案之西瓜刀1 支、Ｔ型扳手、棒球帽1 頂，及檢察官與
      本院審理時之勘驗筆錄。證明：1.被告乙○○頭帶棒球帽
      、持Ｔ型扳手，及被告戊○○持西瓜刀強盜之事實。2.扣
      案之Ｔ型扳手，為鐵製、前端削尖，長度9 公分；扣案之
      西瓜刀全長為46.7公分，刀刃全長為36.2公分，質尖刃利
      ，均足對人之生命、身體安全構成危害，為兇器。
    (五)被告乙○○於本院審理時坦承上開犯罪事實，並有被告乙○○於94年10月17日之警詢筆錄，及同日於檢察官面前之
      供述筆錄可以佐證。
    (六)被告戊○○於本院審理時坦承上開犯罪事實，並有被告戊○○於94年10月17日之警詢筆錄，及同日於檢察官面前之
      供述筆錄可以佐證。
    被告乙○○、戊○○之自白，與相關證據均相符合，本件事
    證明確，被告2人之犯行均堪認定。
三、論罪科刑之理由：
    (一)被告乙○○、戊○○共同持兇器，以脅迫方式，至使丙○○不能抗拒，而取走皮包、相機、行動電話等物，均係犯
      刑法第330 條第1 項、第328 條第1 項之攜帶兇器強盜罪
      。檢察官雖認被告2 人係以強暴方式，至使丙○○不能抗
      拒，而取他人之物。然被害人丙○○發現被告乙○○欲撬
      開櫃臺抽屜時，即毆打被告乙○○，阻止被告乙○○之行
      為，被告乙○○並未還手，業據被害人丙○○於本院審理
      時陳述明確；被告戊○○雖持西瓜刀作勢砍殺被害人丙○○，並威嚇「不要動，鑰匙拿出來」，然被告戊○○並未
      對被害人丙○○之身體為直接或間接之攻擊，僅以作勢及
      言語威嚇之方式脅迫被害人丙○○聽從指示，故尚難認被
      告乙○○、戊○○係以強暴之方式，至使丙○○不能抗拒
      。檢察官之上開認定，容有誤會，應予更正。
    (二)被告2 人就上開犯行，有犯意聯絡及行為分擔，為共同正
      犯。
    (三)被告乙○○前於89年間因贓物案件，經法院判處有期徒刑
      4 月確定，於90年5 月14日執行完畢；戊○○前於85年間
      因違反肅清煙毒條例等案件，經法院分別判處有期徒刑3
      年2 月、6 月，應執行有期徒刑3 年6 月確定，又於87年
      間因違反麻醉藥品管制條例及肅清煙毒條例案件，分別經
      法院判處有期徒刑5 月及1 年8 月，定應執行有期徒刑1
      年11月確定，入監接續執行，於88年11月16日假釋出監，
      91年11月7 日縮刑期滿以執行完畢論。被告乙○○、戊○○前受有期徒刑執行完畢後，5 年內再犯本件有期徒刑以
      上之罪，為累犯，應各依刑法第47條加重其刑。
    (四)本院審酌被告戊○○前有違反肅清煙毒條例、麻醉藥品管
      理條例等前科，被告乙○○則有違反麻醉藥品管理條例、
      槍砲彈藥刀械管制條例、竊盜、贓物等前科，素行不端，
      被告2 人係因施用毒品成癮，缺錢購買，竟謀議強盜，並
      在取得頭套、遮蓋車牌後，持西瓜刀、Ｔ型扳手等兇器犯
      案，被告2 人顯已詳細計畫犯案過程，強盜取得之財物，
      隨即用以購買毒品，花用殆盡，惡性不輕；被告2 人雖已
      與被害人丙○○及遊藝場老闆甲○○和解，有和解書在卷
      可稽。然被害人即遊藝場老闆林維文、甲○○為被告乙○○之胞弟、弟媳，被告乙○○、戊○○實際上並未賠償被
      害人林維文、甲○○及丙○○，業經被害人丙○○於本院
      審理時陳述明確，實難認被害人之損失已獲得補償；被告
      戊○○現罹患重症，有其診斷證明書1 紙在卷可證，及被
      告乙○○、戊○○2 人犯後均坦承犯行，犯後態度良好等
      一切情狀，分別量處如主文所示之刑。扣案之西瓜刀1 支
      、Ｔ型扳手1 支、棒球帽1 頂，為被告乙○○所有，且供
      其被告2 人強盜所用之物，爰併依刑法第38條第1 項第2
      款宣告沒收之。
    (五)至辯護人雖請求以刑法第59條酌減被告2 人刑期，然本院
      認為被告2 人素行不端，且為累犯，其等係因施用毒品，
      缺錢購買始為本件犯行，被告2 人持有之兇器西瓜刀、Ｔ
      型扳手均極為危險，容易對人身安全造成鉅大傷害。本院
      認為量處被告乙○○有期徒刑7 年6 月，被告戊○○有期
      徒刑7 年2 月，是適當的處置，不宜再依刑法第59條之規
      定酌減其刑，附此敘明。
四、適用之法律：
    依刑事訴訟法第299 條第1 項前段，刑法第28條、第330 條
    、第328 條第1 項、第47條、第38條第1 項第2 款，判決如
    主文。
中　　華　　民　　國　　94　　年　　12　　月　　30　　日
                  刑事第一庭    審判長法  官 侯 廷 昌
                                      法  官 廖 國 勝
                                      法  官 楊 欣 怡
以上正本證明與原本無異。
如不服本判決，應於判決送達後10日內，向本院提出上訴狀。
                                      書記官 洪 秀 虹
中　　華　　民　　國　　94　　年　　12　　月　　30　　日
附錄法條：
中華民國刑法第328條
意圖為自己或第三人不法之所有，以強暴、脅迫、藥劑、催眠術
或他法，至使不能抗拒，而取他人之物或使其交付者，為強盜罪
，處5 年以上有期徒刑。
以前項方法得財產上不法之利益或使第三人得之者，亦同。
犯強盜罪因而致人於死者，處死刑、無期徒刑或10年以上有期徒
刑；致重傷者，處無期徒刑或7 年以上有期徒刑。
第 1 項及第 2 項之未遂犯罰之。
預備犯強盜罪者，處1 年以下有期徒刑、拘役或3 千元以下罰金
。
中華民國刑法第330條
犯強盜罪而有第321 條第1 項各款情形之一者，處7 年以上有期
徒刑。
前項之未遂犯罰之。
